# 请教陈版，这样处理正确嘛？

提问人：SS1111 时间：2023-07-28 18:44:15
案例背景： 2020 年 12 月 25 日，收购非同一控制下企业B公司（100%股权），目的主要是看重B公司的施工资质，未进行评估；合同约定股权转让款 40 万元；根据付款方式为分阶段支付，合同签订当日支付 16 万作为定金；完成股权变更及资质证书交接后支付 18 万；B在完成新增另外一项资质后，支付剩余 6 万；在股权交接前B公司的资产负债已剥离，交易日B公司报表数字都是零，B相当于一个有资质的干净壳公司。
处理：该属于不构成企业合并的资产购买；
公司单体做账：借:长期股权投资 40 万
贷：银行存款 16 万
贷：其他应付款 24 万
合并层面，确认无形资产，不确认递延，假如按 5 年摊销： 借：无形资产 40 万
贷：长期股权投资 40 万
然后次年 2021 年，企业又付了 18 万；剩余的 6 万，因为对方没给办下新的增项资质，剩余的 6 万双方协商不再支付；
企业账务处理：借：其他应付 24 万
贷：银行存款 18 万
贷：营业外收入-不付的款项 6 万
问题：陈老师，这样账务处理有问题么？还是在确认长投的时候就只确认 24 万？

回答人：chenyiwei
主帖中的账务处理基本合理。
由于“剩余的 6 万，因为对方没给办下新的增项资质，剩余的 6 万双方协商不再支付”，故在剩余的 6 万元转入营业外收入的同时，需对原确认的无形资产（合并报表层面）或长期股权投资（个别报表层面）进行减值测试，并计提减值准备，理论上，此时确认的长期股权投资或无形资产减值损失不应小于就无需支付的余款确认的营业外收入金额。

提问人：SS1111 时间：2023-07-31 11:04:43
陈老师，您用的“或”, 在合并层面给无形资产确认减值准备，我理解了，直接在合并层面做一笔 借：资产减值损失 6 万 贷：无形资产减值准备 6 万，合并结果长投 40 万抵消了，无形资产价值变为 24 万了。 第二种在长投个表层面做减值，个表做分录：借：资产减值损失 6 万 贷：长期股权投资减值准备 6 万 ，合并结果分录：个表长投原值 40 万和合并层面长投 40 万抵消，然后个表长投减值 6 万和无形资产 6 万抵消，是这样子嘛？

回答人：chenyiwei
其实是笔误，个别报表层面对长投，以及合并报表层面对无形资产，都需要进行减值测试和计提减值准备。两者的金额存在一定的逻辑联系。